臺灣高等法院臺南分院刑事裁定　　　　　　九十一年度毒抗字第三一號　　　Ｇ
　　　抗　告　人　甲　○　○
　　　　　　　　原名唐秀娟）.
右列抗告人因觀察、勒戒案件，不服臺灣臺南地方法院九十一年度毒聲字第一○三七
號中華民國九十一年九月十七日（原聲請案號：九十一年度毒偵字第八○七號、九十
一年度聲觀字第三七四號），提起抗告，本院裁定如左：
      主      文
抗告駁回。
      理      由
一、本件抗告意旨略以：抗告人前所辯稱所喝之飲料中摻有搖頭丸乙節，經查證據該
    日壽星陳智信先生之口述，指出該飲料係由一位綽號「阿安」之藥頭提供作為助
    興及生日禮物之用，望請法官傳訊陳智信作證。為此提起抗告，求為撤銷原裁定
    云云。
二、按犯毒品危害防制條例第十條施用毒品之罪者，檢察官應先將被告送勒戒處所觀
    察、勒戒，其期間不得逾一月，毒品危害防制條例第二十條第一項定有明文。
三、抗告人於民國（下同）九十一年一月三十日上午十時四十五分許回溯前四日內之
    某時，在不詳地點，施用第二級毒品ＭＤＭＡ，為警於九十一年一月三十日上午
    十時四十五分許，在臺南市○○路○段五三０號二樓之「ＫＩＳＳ  ＰＵＢ」內
    查獲，經採取其尿液送驗結果，有ＭＤＭＡ陽性反應；抗告人雖於警訊時矢口否
    認施用第二級毒品ＭＤＭＡ，辯稱：我當天有喝ＰＵＢ內的飲料，可能係飲料中
    有搖頭丸成分云云。惟查，抗告人於同年一月三十日為警採取其尿液，經送臺南
    市衛生局以免疫法‧ＴＯＸＩ─ＬＡＢ分析法檢驗，檢驗結果有ＭＤＭＡ陽性反
    應；原審依職權將該尿液送法務部調查局以螢光偏極免疫分析法篩選，再依氣相
    層析質譜儀分析法確認後，亦認有ＭＤＭＡ陽性反應，有臺南市衛生局九十一年
    三月十三日南市衛驗字第九一００八０號檢驗成績書及法務部調查局調科壹字第
    ０九一二三０五三六一０號檢驗通知書各一紙在卷可稽（詳九十一年度毒聲字第
    一○三七號卷第九頁及第十三頁）。且查，抗告人於警訊時自承其係第一次到臺
    南市○○路○段五三０號二樓之「ＫＩＳＳ  ＰＵＢ」，且係隨其男友前往修理
    音響，卻喝店內飲料，並當場參與跳舞等情（見警卷第一頁反面、第二頁反面）
    ，是其顯係前往消費自明，衡情與店內人員應無任何恩怨，豈有無故在飲料中放
    入搖頭丸之可能？再參以搖頭丸非無價值之物，店方又豈會在客人之飲料中摻入
    搖頭丸之理？職是，抗告人前揭所辯，顯違常情。此外，抗告人又未能具體指出
    或提出相關事證以供調查，其辯稱未施用毒品云云，不足採信，抗告人施用毒品
    犯行堪以認定。抗告意旨雖謂搖頭丸係由一位綽號「阿安」之藥頭，提供予當日
    壽星陳智信，作為助興及生日禮物之用云云，姑毋論其前所供係隨其男友前往修
    理音響，並非前往參加陳智信之慶生會，前後所辯不一，已令人滋疑。況抗告人
    並無提供「阿安」及「陳智信」之詳細姓名、年籍及住所，本院亦無法予以傳訊
    查證，因之，前揭抗告意旨尚難採為有利抗告人認定之依據。
四、綜上所述，原審以抗告人施用毒品犯行，事證明確，裁定令入勒戒處所施以觀察
    、勒戒處分，核屬有據。本院經核原裁定認事用法，均無違誤。故本件抗告，並
    無理由，應予駁回。
據上論斷，應依刑事訴訟法第四百十二條，裁定如主文。
中    華    民    國      九十一      年      十        月      卅      日
                                  臺灣高等法院臺南分院刑事第五庭
                                      審判長法官  鄭    文    肅
                                            法官  黃    三    哲
                                            法官  王    浦    傑
右正本證明與原本無異。
不得再抗告。
                                      法院書記官  蔡    振    豐
中    華    民    國      九十一      年      十一      月      一      日
